# 考核索赔款账务处理

提问人：dotaauditor 时间：2019-12-11 08:05:12
背景：A 公司为整车物流运输企业，向整车生产企业 B 提供运输服务。双方根据签署的《供应商考核管理办法》，对逾期运达车辆按 100 元/台进行考核处罚，此考核款在月结时从实际结算物流费用中扣除。例如 A 实际运输收入为 10000 元，考核扣款为 100 元，A 向 B 开具 10000 元发票，并做如下处理：
借：应收账款-B企业 11000
贷：主营业务收入-B 企业 10000
应交税费-销项税额 1000
A 企业实际收到运输费：
借：银行存款 10900
营业外支出 100
贷：应收账款-B企业 11000
请教陈版：
因考核处罚事项与运输业务均有具体合同条款约定，并与日常运输业务相关，且每月均有发生，应当确认为哪个项目比较恰当？具体依据哪项准则？

回答人：chenyiwei
这部分扣款与本企业向客户提供运输服务直接相关，故应直接冲减收入，视同对缺陷商品的销售价格折让。